【裁判字號】    89,交易,53
【裁判日期】    900115
【裁判案由】    過失傷害
【裁判全文】
臺灣宜蘭地方法院刑事判決                          八十九年度交易字第五三號
    公  訴  人  臺灣宜蘭地方法院檢察署檢察官
    被      告  甲○○
右列被告因過失傷害案件，經檢察官聲請簡易判決處刑（八十八年度偵字第三九七七
號），經本院羅東簡易庭認不宜以簡易判決為之，移送前來，經本院以通常程序，判
決如左：
    主  文
甲○○因過失傷害人，處拘役參拾日，如易科罰金，以參佰元折算壹日。
    事  實
一、甲○○於民國八十八年四月二十三日，駕駛車號Ｇ０－三四五九號之自小客車，
    附載有蕭秀梅、蕭劉馨、王秀盆、王炳耀，沿宜蘭縣蘇澳鎮台二號濱海公路由台
    北往蘇澳方向，於下午一時四十分途經新馬加油站北約五十公尺Ｙ型岔路口處，
    其屬閃光黃燈之幹道車，本應注意行經閃光黃燈岔路口，應減速接近，作隨時停
    車之準備，竟未疏於注意，且依當時並無不能注意之情形，適有丙○○駕駛車號
    ＩＮ－二九六五號自用小客車，附載乙○○、林一平、林佩芬，沿宜蘭縣蘇澳鎮
    ○○路之支線道由蘇澳往台北方向行駛，亦疏未注意行經閃光紅燈應減速接近，
    先停止於交岔路口前，讓幹道車先行，方得續行，未讓幹道車先行，二車發生撞
    擊，致丙○○受有頭部挫傷、胸部挫傷、右臉頰挫傷及兩膝挫傷等傷害。
二、案經丙○○告訴台灣宜蘭地方法院檢察署檢察官聲請簡易判決處刑。
    理  由
一、訊之被告甲○○固坦承於右揭時地與丙○○發生本件車禍，惟矢口否認有何過失
    傷害之犯行，辯稱：丙○○從大同路直接衝出來，伊已經到中線了，並無過失，
    且車禍發生當時丙○○自車內走出並無受傷云云。經查：
  （一）丙○○指訴其因本件車禍而受有頭部挫傷、胸部挫傷、右臉頰挫傷及兩膝挫
        傷等傷害，核與所提出之診斷證明書所載相符。再核丙○○所提出之診斷證
        明書載明係八十八年四月二十三日到醫院急診治療，與本件車禍發生時間為
        同一日。且查對人之身體傷害如何，係屬醫療上之專業判斷，一般未受有醫
        學專業訓練者，透過肉眼或可檢驗出部分明顯之傷勢，然非所傷勢均得以肉
        眼加以觀察，是告訴人是否受有傷害，仍應以醫院所出具之驗傷結果為準，
        從而被告辯稱告訴人並未受傷等語，不足採信。
  （二）按行車行駛至交岔路口，其行進、轉彎應遵守燈光號誌之指示，而閃光黃燈
        表示「警告」，車輛應減速接近，注意安全，小心通過，為道路交通安全規
        則第一百零二條第一項第一款、道路交通標誌標線號誌設置規則第二百十一
        條第一項第一款定有明文。查肇事路口為閃光黃燈之Ｙ型岔路口，業經本院
        勘驗現場無誤，被告雖屬幹道車，仍應注意上開規定，且依當時情形，並無
        不能注意情形，竟疏未注意而造成本件車禍，告訴人並受有傷害，被告顯有
        過失，且與被害人所受傷害有因果關係，經送台灣省基宜車輛事故鑑定委員
        會鑑定結果，亦同此認定，有該會之鑑定意見書在卷可考，此外並有道路交
        通事故調查表、本院勘驗筆錄、現場照片多幀、現場草圖足堪認定，本件事
        證已明，被告犯行堪予認定。
  （三）至告訴人證稱ＩＮ－二九六五號自用小客車係由乙○○駕駛一節，惟查證人
        乙○○因本件車禍受有左膝擦傷，經本院調取八十九年度交易字第三七號案
        卷核對無誤，而告訴人因本件車禍受頭部挫傷、胸部挫傷、右臉頰挫傷及兩
        膝挫傷，有前揭診斷證明書可按，渠受傷之情形，因鑑定人即內政部警政署
        刑事警察局法醫室主任法醫師石台平於八十九年度交易字第三七號一案中，
        鑑定稱：汽車駕駛人會有胸部傷害是因為撞到方向盤、駕駛人及前座乘客膝
        蓋都會受傷是因為撞到置物箱，依據傷勢分佈，本件以丙○○為駕駛人之機
        率較高，幾乎可確定丙○○為駕駛人等語，且該鑑定意見並有法醫學文獻資
        料可資佐證，此鑑定結果具有特別知識經驗之專家所提出，屬科學上之判斷
        ，從而該ＩＮ－二九六五號自用小客車應由告訴人丙○○所駕車無誤。
二、核被告所為係犯刑法第二百八十四條第一項前段之過失傷害罪。按告訴人行經閃
    光紅燈之Ｙ岔路口，屬幹道車，本應停車再開，車輛應減速接近，先停於路口，
    讓幹道車優先通過後，認為安全時，方得續行，為道路安全規則第一百零二條第
    一項第一項、道路交通標誌標線設置規則第二百十條第一項第二款定有明文，告
    訴人疏未注意，亦有過失，且為肇事主因，經送台灣省基宜車輛事故鑑定委員會
    鑑定結果，亦同此認定，有該會之鑑定意見書在卷可考，惟被告仍不得據為卸責
    之依據。爰審酌被告之過失情節及程度、犯後態度、告訴人所受之傷害等一切情
    狀量處如主文所示之刑，並諭知易科罰金之折算標準。
據上論斷，應依刑事訴訟法第二百九十九條第一項前段、第四百五十二條，刑法第二
百八十四條第一項前段、第四十一條，罰金罰鍰提高標準條例第一條前段，第二條，
判決如主文。
本案經檢察官林吉泉到庭執行職務。
中    華    民    國    九 十      年    一      月      十  五        日
                                  臺灣宜蘭地方法院刑事第二庭
                                          法  官  郭  淑  珍
右正本證明與原本無異。
如不服本判決，應於判決送達後十日內，向本院提出上訴狀。（應附繕本）
                                          書記官  陳  淑  宜
中    華    民    國    九 十      年    一      月      十  八        日
附錄法條：
刑法第二百八十四條第一項
因過失傷害人者，處六月以下有期徒刑、拘役或五百元以下罰金。致重傷者，處一年
以下有期徒刑、拘役或五百元下罰金。


司法院資訊處製作；財團法人民間司法改革基金會備份。
